【裁判字號】    98,交簡上,121
【裁判日期】    980716
【裁判案由】    業務過失傷害
【裁判全文】
臺灣桃園地方法院刑事判決           98年度交簡上字第121號
上  訴  人  臺灣桃園地方法院檢察署檢察官
被      告  乙○○
上列上訴人因被告犯業務過失傷害案件，不服本院中華民國98年
3 月23日97年度桃交簡字第3796號第一審刑事簡易判決（聲請簡
易處刑案號：97年度偵字第16925 號），提起上訴，本院管轄之
第二審合議庭判決如下：
    主  文
上訴駁回。
    事  實
一、乙○○受雇於翔通運通有限公司，以駕駛貨車為業，為從事
    駕駛業務之人，於民國九十七年三月七日中午十二時二十五
    分許，駕駛車牌號碼六四三－AQ號營業小貨車，沿桃園縣龜
    山鄉○○○路路三四巷一四弄往文化二路方向行駛時，行經
    該弄支線道與文二三街幹道線交岔路口時，本應注意車前狀
    況，隨時採取必要之安全措施，及汽車行駛至無號誌或號誌
    故障而無交通指揮人員指揮之交岔路口，支線道車應暫停讓
    幹線道車先行，且依當時天晴、日間自然光線，柏油路面乾
    燥、無缺陷，無障礙物、視距良好，並無不能注意之情事，
    竟疏未注意車前狀況，隨時採取必要之安全措施，及汽車行
    駛至無號誌或號誌故障而無交通指揮人員指揮之交岔路口，
    支線道車應暫停讓幹線道車先行，即貿然前行，適有甲○○
    駕駛車牌號碼一三八五－QB號自用小客車行駛至該路段，乙
    ○○所駕駛上開車輛之車頭遂撞及甲○○所駕駛車輛之右側
    車身，致甲○○受有胸部頓挫傷之傷害。乙○○於肇事後尚
    未被有偵查犯罪職權之公務員發覺前，向前往車禍現場處理
    之警員傅祥慶自首肇事，並接受裁判。
二、案經甲○○訴由桃園縣政府警察局龜山分局報請臺灣桃園地
    方法院檢察署檢察官偵查後聲請簡易判決處刑。
    理  由
一、按傳聞法則之重要理論依據，在於傳聞證據未經當事人之反
    對詰問予以核實，乃予排斥，惟若當事人已放棄對原供述人
    之反對詰問權，於法院審判時表明同意該等傳聞證據可作為
    證據，基於證據資料愈豐富，愈有助於真實發現之理念，並
    貫徹刑事訴訟法修法加重當事人進行主義之精神，確認當事
    人對於證據能力有處分權之制度，傳聞證據經當事人同意做
    為證據，法院認為適當者，亦得為證據。另當事人於調查證
    據時，對於傳聞證據表示「沒有意見」，而未於言詞辯論終
    結前聲明異議，應視為已有將該等傳聞證據採為證據之同意
    ，此刑事訴訟法第一百五十九條之五定有明文。本案被告乙
    ○○於本院審理程序中已表示對卷內人證、書證、物證之證
    據能力均無意見，本院審理時，被告對被告以外之人於審判
    外之陳述之證據能力並未表示意見，迄本院言詞辯論終結前
    ，被告亦未爭執本案證據之證據能力，依刑事訴訟法第一百
    五十九條之五第二項之規定，應視為被告已同意本案相關之
    傳聞證據均可做為證據，本院斟酌本案卷內之證據並非非法
    取得，亦無證明力明顯過低之情形，且經本院於審判期日依
    法進行證據之調查、辯論，被告於訴訟上之程序權，已受保
    障，前揭各該證據，均得採為證據。
二、上揭犯罪事實，業據被告坦承不諱（見本院卷第二九頁背面
    至第三○頁），並經證人即被害人甲○○證述詳實（見臺灣
    桃園地方法院檢察署九十七年度偵字第一六九二五號卷第七
    頁至第八頁、第二七頁至第二八頁），復有道路交通事故現
    場圖、道路交通事故現場調查表（一）（二）、長庚紀念醫
    院林口分院診斷證明書、桃園縣政府警察局交通隊龜山小隊
    道路交通事故照片十二張等件在卷可稽（見上開偵卷第九頁
    、第一二頁至第一四頁、第一八頁至第二三頁），足認被告
    上揭任意性自白與事實相符，堪以採信，本案事證明確，被
    告犯行，洵堪認定，應依法論科。
三、本件被告係受僱於翔通運通有限公司擔任貨車司機，案發時
    係駕駛營業用小貨車運送貨物執行業務，業據其供明在卷（
    見本院卷第二九頁背面），是被告為從事駕駛業務之人至明
    。核被告所為，係犯刑法第二百八十四條第二項前段之業務
    過失傷害罪。又被告於車禍發生後隨即向前來處理車禍事宜
    之警員傅祥慶自首坦承肇事，接受裁判，復有桃園縣政府警
    察局道路交通事故肇事人自首情形紀錄表一紙在卷可證（見
    上開偵卷第一六頁），係對於未經發覺之罪自首而受裁判，
    爰依刑法第六十二條前段之規定，減輕其刑。原審經審理結
    果，認被告事證明確，因而適用刑法第二百八十四條第二項
    前段、第六十二條前段、第四十一條第一項前段及刑法施行
    法第一條之一第一項、第二項前段，並審酌告訴人所受之傷
    害程度、被告之過失程度及犯罪後態度等一切情狀，量處被
    告拘役五十日，並諭知易科罰金之折算標準，其認事用法尚
    無違誤，量刑應屬允當。
四、檢察官循告訴人之請求上訴，上訴意旨略以：被告案發後對
    告訴人不聞不問、毫無悔意，被告造成之危害非輕，使告訴
    人目前仍須每週至醫院復健三次，身心受創嚴重，原審量刑
    實屬過輕等語。惟按法官於有罪判決中，究應如何量處罪刑
    ，均為實體法賦予審理法官刑罰之裁量權事項，法官行使此
    項裁量權，自得依據個案情節，參諸刑法第五十七條所定各
    款犯罪情狀之規定，於該法定刑度範圍內，基於合義務性之
    裁量，量處被告罪刑。質言之，法官為此量刑之裁量權時，
    除不得逾越法定刑或法定要件外，尚應符合法規範之體系及
    目的，遵守一般有效之經驗及論理法則等法原則，亦即應兼
    顧裁量之外部及內部性，如非顯然有裁量逾越或裁量濫用之
    違法情事，自不得任意指摘為違法（最高法院八十年台非字
    第四七三號、七十五年台上字第七○三三號、七十二年台上
    字第六六九六號、七十二年台上字第三六四七號判例意旨可
    資參照）。關於量刑之裁量權，乃憲法所保障法官獨立審判
    之核心，法院行使此項裁量權，亦非得以任意或自由為之，
    仍應受一般法律原理原則之拘束，即仍須符合法律授權之目
    的、法律秩序之理念、國民法律感情及一般合法有效之慣例
    等規範，尤其應遵守比例原則及平等原則之意旨，否則即可
    能構成裁量濫用之違法（最高法院八十六年度台上字第七六
    五五號判決意旨亦可參照）。亦即如非有裁量逾越或裁量濫
    用之明顯違法情事，自不得擅加指摘其違法或不當，即使上
    級法院對下級法院裁量權之審查，亦應同此標準，此不僅在
    保障法官不受任何制度外之不當干涉，更保障法官不受制度
    內的異質干涉，此方符憲法第八十條所宣示獨立審判之真義
    。查原審判決於量刑時，已審酌告訴人所受之傷害程度、被
    告之過失程度及犯罪後態度等一切情狀，量處被告拘役五十
    日，如易科罰金，以新臺幣一千元折算一日。其刑罰裁量權
    之行使實無違法不當之處，本件上訴並無理由，應予駁回。
據上論斷，應依刑事訴訟法第四百五十五條之一第一項、第三項
、第三百六十八條，判決如主文。
本案經檢察官陳國安到庭執行職務。
中    華    民    國    98    年    7     月    16    日
                  刑事第九庭  審判長  法  官  吳為平
                                      法  官  胡芷瑜
                                      法  官  林玉蕙
以上正本證明與原本無異。
本件不得上訴。
                                      書記官  魏里安
中    華    民    國    98    年    7     月    16    日


司法院資訊處製作；財團法人民間司法改革基金會備份。
